# 求助陈版， IPO 关联交易的疑问

提问人：liuweisheng 时间：2021-07-31 08:05:06
对于IPO，A公司与关联方的交易较大，这块有没有相关要求和限制性条款，求比较好的参考文献，谢谢版主解惑。

回答人：chenyiwei
需结合具体的背景讨论，例如关注A公司的主要客户是否只有该关联方，以及交易价格是否公允等。可以参考近期过会的案例，但一般理解除了少数特殊行业以外，较高比例的关联交易会被解读为独立性存在问题，对IPO很可能产生不利影响。